【裁判字號】    95,易,2921
【裁判日期】    951124
【裁判案由】    竊盜
【裁判全文】
臺灣臺中地方法院刑事判決              95年度易字第2921號
公  訴  人  臺灣臺中地方法院檢察署檢察官
被      告  甲○○
                    （另案羈押在臺灣臺中看守所）
            乙○○
上列被告等因竊盜案件，經檢察官提起公訴（95年度偵字第
20228號），經本院合議庭裁定改依簡式審判程序審理，判決如
下：
    主    文
乙○○共同攜帶兇器竊盜，處有期徒刑伍月；又共同攜帶兇器竊
盜，處有期徒刑伍月。應執行有期徒刑捌月。
甲○○共同攜帶兇器竊盜，累犯，處有期徒刑陸月；又共同攜帶
兇器竊盜，累犯，處有期徒刑陸月。應執行有期徒刑拾月。
扣案之電線剪、螺絲起子、鉗子各壹支、扳手貳支，均沒收。
    犯罪事實及理由
一、犯罪事實：甲○○前於民國91年間，因公共危險案件，經本
    院以91年度沙交簡字第423號判處有期徒刑2月確定；又於91
    年間，因公共危險案件，經臺灣苗栗地方法院以91年度苗交
    簡字第898號判處有期徒刑4月確定；於91年間，因公共危險
    案件，經本院以91年度沙交簡字第801號判處有期徒刑3月確
    定，前揭2案（即有期徒刑4月、3月）經本院定執行刑為有
    期徒刑6月確定，前開案件經接續執行，於92年9月30日執行
    完畢。詎仍不知悔改，與乙○○共同意圖為自己不法之所有
    ，而為下列竊盜犯行：
(一)、於95年7月29日中午12時許，在臺中縣大甲鎮○○路111 號
    後方豬舍內，共同持客觀上足供兇器使用，甲○○所有之鉗
    子、扳手各1支、乙○○所有之電線剪、螺絲起子、扳手各1
    支（已於另案查扣），剪斷裝置在該豬舍內，丙○○所有之
    電線約30公尺【價值約新臺幣（下同）4500元】，得手後將
    上開竊得之電線攜往臺中縣大甲鎮○○路附近出售，得款朋
    分花用殆盡。
(二)、於95年7月30日中午12時許，在臺中縣大安鄉○○路31號後
    方廢棄豬舍內，共同持客觀上足供兇器使用，甲○○所有之
    鉗子、扳手各1支、乙○○所有之電線剪、螺絲起子、扳手
    各1支（已於另案查扣），剪斷裝置在該豬舍內而為丁○○
    所有之電線約20公尺（價值約3000元），得手後將所竊得之
    電線攜往臺中縣大甲鎮○○路附近出售，得款亦朋分花用殆
    盡。嗣因甲○○、乙○○於95年8月21日下午6時20分許，在
    臺中縣大安鄉○○段54之8地號農地內，竊取他人所有之電
    線（另案由本院審理），而為警查獲後，甲○○、乙○○主
    動向臺中縣警察局大甲分局大安分駐所員警表明前揭犯罪事
    實，自首並接受裁判。
二、證據名稱：
(一)、被告甲○○、乙○○於警詢、偵查及本院審理時之自白。
(二)、證人即臺中縣警察局大甲分局大安分駐所員警陳鴻裕於本院
    審理時之證述。
(三)、被害人丙○○、丁○○於警詢中之指述。
(四)、扣案之電線剪、螺絲起子、鉗子各1支、扳手2支可稽。
(五)、臺中縣大甲地政事務所土地所有權狀、刑案現場測繪圖各1
    張、現場照片4張。
三、查扣案之電線剪、螺絲起子、鉗子、扳手均係鐵製材質，客
    觀上具行兇危險性，屬於兇器。核被告甲○○、乙○○所為
    ，均係犯刑法第321條第1項第3款之攜帶兇器竊盜罪。被告2
    人間，有犯意聯絡及行為分擔，為共同正犯。被告甲○○前
    於91年間，因公共危險案件，經本院以91年度沙交簡字第42
    3號判處有期徒刑2月確定；又於91年間，因公共危險案件，
    經臺灣苗栗地方法院以91年度苗交簡字第898號判處有期徒
    刑4月確定；於91年間，因公共危險案件，經本院以91 年度
    沙交簡字第801號判處有期徒刑3月確定，前揭2案（即有期
    徒刑4月、3月）經本院定執行刑為有期徒刑6月確定，前開
    案件經接續執行，於92年9月30日執行完畢等情，有臺灣臺
    中地方法院檢察署刑案資料查註紀錄表及臺灣高等法院被告
    前案紀錄表在卷可按，其於有期徒刑執行完畢後5年內，故
    意再犯本件有期徒刑以上之罪，為累犯，應依刑法第47 條
    第1項之規定加重其刑。又被告2人犯罪後，於未被偵查機關
    發覺前，即主動向臺中縣警察局大甲分局大安分駐所之戊○
    ○○○坦承其犯罪事實及接受裁判，此經證人陳鴻裕於本院
    審理時證述在卷，是被告2人均依刑法第62條前段規定減輕
    其刑，被告甲○○部分先加後減之。爰審酌被告2人均正值
    壯年，不思以正當途徑賺取財物，而以前開之方式竊取他人
    財物，惟事後均已坦承上情，態度尚佳，竊得電纜線價值非
    鉅，情節非重，及被告2人之犯罪動機、目的、手段、所生
    危害等一切情狀，各量處以如主文所示之刑，並定應執行之
    刑，以示懲儆。
四、扣案之電線剪、螺絲起子、鉗子各1支、扳手2支，其中鉗子
    、扳手各1支係被告甲○○所有，電線剪、螺絲起子、扳手
    各1支係被告梁志鴻所有，供其等為前開竊盜犯行所用之物
    ，業據被告等於本院審理時陳明在卷，應依刑法第38條第1
    項第2款之規定宣告沒收。
據上論斷，應依刑事訴訟法第273條之1第1項、第299條第1項前
段，刑法第28條、第321條第1項第3款、第47條第1項、第62條前
段、第51條第5款、第38條第1項第2款，判決如主文。
中    華    民    國    95    年    11    月    24    日
                        臺灣臺中地方法院刑事第五庭
                                法  官  劉麗瑛
上正本證明與原本無異。
如不服本判決，應於送達後10日內向本院提出上訴狀（須附繕本
），上訴於臺灣高等法院臺中分院。
                                書記官  王玟
中    華    民    國    95    年    11    月    24    日
附錄論罪科刑法條
中華民國刑法第321條
犯竊盜罪而有左列情形之一者，處 6 月以上、 5 年以下有期徒
刑：
一、於夜間侵入住宅或有人居住之建築物、船艦或隱匿其內而犯
    之者。
二、毀越門扇、牆垣或其他安全設備而犯之者。
三、攜帶兇器而犯之者。
四、結夥三人以上而犯之者。
五、乘火災、水災或其他災害之際而犯之者。
六、在車站或埠頭而犯之者。
前項之未遂犯罰之。


司法院資訊處製作；財團法人民間司法改革基金會備份。
